# 请教陈版，融资租赁中，租赁物设备的维修是否都由承租方承担，如果由出租方承担是....

提问人：lhc300 时间：2020-01-16 18:10:34
请教陈版，融资租赁中，租赁物设备的维修是否都由承租方承担，如果由出租方承担是否就不属于融资租赁呢？

回答人：chenyiwei
维修费用的承担问题可由各方在合同中约定。如果预计租赁期内的维修费用相对于租金，无论在绝对金额方面还是可变性方面都是显著不重大的，则维修费的承担问题不会影响到对租赁性质的判断。判断租赁类型的依据是对其租赁物所有权上的主要风险和报酬是否转移给承租人的判断。